臺灣雲林地方法院刑事判決
110年度金訴字第45號
公  訴  人  臺灣雲林地方檢察署檢察官
被      告  吳明頴



選任辯護人  劉嘉堯律師                    
上列被告因違反洗錢防制法案件，經檢察官提起公訴（110年度
偵字第1662號、第2256號、第2278號、第2927號、110年度偵緝
字第78號、第79號、第80號），及移送併辦(110年度偵字第3413
號、第5080號、第7018號)，於本院準備程序中，被告就被訴事
實為有罪之陳述，經本院合議庭裁定由受命法官獨任進行簡式審
判程序，判決如下：
    主  文
吳明頴幫助犯洗錢防制法第十四條第一項之洗錢罪，處有期徒刑
參月，併科罰金新臺幣壹萬元，罰金如易服勞役，以新臺幣壹仟
元折算壹日。
    事  實
一、吳明頴明知金融機構帳戶資料係供個人使用之重要理財及交
    易工具，關係個人財產及信用之表徵，並可預見提供自己之
    金融帳戶予陌生人士使用，常與詐欺等財產犯罪密切相關，
    可能掩飾他人詐欺犯罪所得財物，被犯罪集團利用以作為人
    頭帳戶，遂行詐欺犯罪，作為取得財物或財產上利益之管道
    ，並將該犯罪所得提領或轉出，製造金流斷點，藉以掩飾、
    隱匿犯罪所得去向，竟貪圖報酬，以縱然遭人將其帳戶供作
    詐欺取財、洗錢犯罪所用，亦不違反其本意之幫助詐欺取財
    、洗錢犯意，民國109年8月底，在彰化縣和美鎮某萊爾富超
    商，以新臺幣（下同）3萬元之代價，將其申辦之渣打國際
    商業銀行帳號000000000000000號帳戶（下稱本案帳戶）存
    摺、金融卡、密碼，交付予不詳之詐欺集團成年成員(無相
    關證據可認吳明頴知悉共犯人數為何)。嗣該人所屬詐欺集
    團取得本案帳戶上開資料後，即共同意圖為自己不法之所有
    ，基於詐欺取財及掩飾或隱匿犯罪所得去向之犯意聯絡，由
    不詳成員以如附表編號1至10所示詐騙方式對陳筱涵等人施
    以詐術，致陳筱涵等人陷於錯誤，於附表編號1至10所示之
    時間，匯款如附表編號1至10所示之金額至本案帳戶中，旋
    遭提領一空。吳明頴以此方式幫助詐欺取財，及掩飾、隱匿
    犯罪所得去向。嗣陳筱涵等人於匯款後發覺有異，報警循線
    查悉上情。
二、案經陳筱涵、都亮宇、朱詩蘋、陳宥融、吳青益、呂盈盈、
    謝宇舒分別訴由雲林縣警察局臺西分局、北港分局、宜蘭縣
    政府警察局宜蘭分局、新北市政府警察局土城分局、臺北市
    政府警察局士林分局報告臺灣雲林地方檢察署(下稱雲林地
    檢署)檢察官偵查起訴，及洪詩惠訴由嘉義縣警察局民雄分
    局報告、雲林縣警察局臺西分局報告、陳緯倫訴由新北市政
    府警察局海山分局報告雲林地檢署檢察官移送併辦。
    理  由
一、被告吳明頴所犯係死刑、無期徒刑、最輕本刑為3年以上有
    期徒刑以外之罪，被告於本院準備程序進行中就起訴事實為
    有罪之陳述，經告知簡式審判程序之旨，並聽取檢察官、被
    告及辯護人之意見後，本院合議庭裁定由受命法官獨任進行
    簡式審判程序審理。
二、認定犯罪事實所憑之證據及理由
    上開犯罪事實，業據被告於偵訊時、審判中坦承不諱(偵緝
    第78號卷第43頁、本院卷第94頁、第170頁、第212頁)，並
    有如附表卷證出處欄所示證據在卷可稽，足認被告之自白與
    事實相符，可信為真實。本案事證明確，被告犯行堪以認定
    ，應依法論科。
三、論罪科刑之理由
  ㈠對於犯罪與正犯有共同之認識，而以幫助之意思，對於正犯
    資以助力，而未參與實行犯罪之行為者，即屬刑法上之幫助
    犯。又行為人提供金融帳戶帳號予不認識之人，非屬洗錢防
    制法第2條所稱之洗錢行為，不成立同法第14條第1項一般洗
    錢罪之正犯；如行為人主觀上認識該帳戶可能作為收受及提
    領特定犯罪所得使用，他人提領後即產生遮斷資金流動軌跡
    以逃避國家追訴、處罰之效果，仍基於幫助之犯意而提供，
    應論以幫助犯同法第14條第1項之一般洗錢罪（最高法院刑
    事大法庭108年度台上大字第3101號裁定意旨參照）。查本
    件被告基於幫助之犯意，提供本案帳戶存摺、金融卡及密碼
    予不詳之詐欺集團成員，而取得帳戶之人或其轉受者利用被
    告之幫助，使如附表所示告訴人陳筱涵等遭施用詐術而陷於
    錯誤，匯款至本案帳戶後，復遭提領殆盡，產生金流之斷點
    ，乃為他人之詐欺取財及洗錢犯行提供助力，尚無證據足以
    證明被告係以自己實施詐欺及洗錢犯罪之意思，或與他人為
    詐欺及洗錢犯罪之犯意聯絡，或有直接參與詐欺及洗錢犯罪
    構成要件之行為分擔，應認被告係詐欺及洗錢罪之幫助犯。
  ㈡核被告所為，係犯刑法第30條第1項前段、第339條第1項之幫
    助詐欺取財罪與刑法第30條第1項前段、洗錢防制法第14條
    第1項之幫助洗錢罪。
  ㈢被告以1個提供本案帳戶存摺、金融卡、密碼之幫助行為，使
    告訴人10人受騙匯入款項並遮斷金流去向，侵害10人之財產
    法益，係一行為觸犯數個基本構成要件相同之幫助詐欺取財
    、幫助洗錢罪名，同時觸犯幫助詐欺取財數罪及幫助一般洗
    錢數罪，為想像競合犯，應依刑法第55條前段規定，從一重
    以幫助洗錢罪處斷。又雲林地檢署以110年度偵字第3413號
    、第5080號、第7018號移送併辦部分與本案起訴部分犯罪事
    實為想像競合犯裁判上之一罪關係，本院自應併予審酌。
  ㈣被告於偵訊及本院審理時自白涉犯洗錢犯行，應依洗錢防制
    法第16條第2項之規定減輕其刑。
  ㈤被告基於幫助洗錢之不確定故意，參與構成要件以外之行為
    ，為幫助犯，爰依刑法第30條第2項規定，依正犯之刑減輕
    之，再依法遞減輕其刑。
  ㈥爰審酌被告基於幫助他人詐欺取財、洗錢之不確定故意提供
    本案帳戶資料，雖非實際遂行詐欺取財、洗錢犯行之人，然
    其輕率提供金融帳戶，容任他人從事不法使用，造成此類犯
    罪層出不窮，嚴重危害財產交易安全與社會經濟秩序，所為
    非是。另衡及被告坦承犯行，與如附表所示其中8位告訴人
    成立調解，目前賠償情形如附表「調解、賠償情形」欄所示
    ，被告仍有彌補部分損害。再考量被告本案獲得報酬多寡、
    被害人人數、遭詐騙數額等情節；參以被告除本案外無刑事
    前科紀錄，有臺灣高等法院被告前案紀錄表1紙存卷可查(本
    院卷第235頁至第237頁)，是其素行尚可，與其自陳高職畢
    業，案發時從事粗工，目前從事保全工作，月薪3萬1,000元
    ，育有2名子女，尚需扶養就讀大學之女兒等一切情狀(本院
    卷第224頁)，量處如主文所示之刑，並就併科罰金部分諭知
    易服勞役之折算標準。
  ㈦辯護人雖請求給予被告緩刑之宣告，惟本院考量被告尚未能
    與告訴人全數和解並賠償等情，認並無暫不執行刑罰為適當
    之情形，仍不宜宣告緩刑，併此敘明。
四、沒收
  ㈠被告自承本案獲有3萬元之報酬，而其目前賠償告訴人等之數
    額(如附表「調解、賠償情形」欄所示)已逾其前開犯罪所得
    ，再予宣告沒收或追徵有過苛之虞，爰依刑法第38條之2第2
    項之規定，不予宣告沒收。
　㈡洗錢防制法第18條第1項固規定：「犯第14條之罪，其所移轉
    、變更、掩飾、隱匿、收受、取得、持有、使用之財物或財
    產上利益，沒收之；犯第15條之罪，其所收受、持有、使用
    之財物或財產上利益，亦同。」查被告非實際上提款之人，
    無掩飾隱匿詐欺贓款之犯行，尚非洗錢防制法第14條第1項
    之正犯，自無上開條文適用，併予敘明。
據上論斷，應依刑事訴訟法第273條之1第1項、第299條第1項前
段，洗錢防制法第2條第2款、第14條第1項、第16條第2項，刑法
第11條、第30條第1項前段、第2項、第339條第1項、第55條前段
、第42條第3項，刑法施行法第1條之1第1項，判決如主文。
本案經檢察官江金星提起公訴，檢察官王聖豪、姜智仁移送併辦
；檢察官黃立夫到庭執行職務。
中    華    民    國   110    年    12    月    28    日
                  刑事第二庭   法  官   黃麗竹
以上正本證明與原本無異。
如不服本判決應於收受送達後20日內向本院提出上訴書狀，並應
敘述具體理由。其未敘述上訴理由者，應於上訴期間屆滿後20日
內向本院補提理由書（均須按他造當事人之人數附繕本）「切勿
逕送上級法院」。
告訴人或被害人對於判決如有不服，具備理由請求檢察官上訴者
，其上訴期間之計算，係以檢察官收受判決正本日期為準。
                               書記官   黃巧吟
中　　華　　民　　國　 110  　年　　12　　月　　28　　日

附錄本案論罪科刑法條全文：
洗錢防制法第2條
本法所稱洗錢，指下列行為：
一、意圖掩飾或隱匿特定犯罪所得來源，或使他人逃避刑事追訴
    ，而移轉或變更特定犯罪所得。
二、掩飾或隱匿特定犯罪所得之本質、來源、去向、所在、所有
    權、處分權或其他權益者。
三、收受、持有或使用他人之特定犯罪所得。
洗錢防制法第14條
有第二條各款所列洗錢行為者，處7年以下有期徒刑，併科新臺
幣5百萬元以下罰金。
前項之未遂犯罰之。
前二項情形，不得科以超過其特定犯罪所定最重本刑之刑。
中華民國刑法第339條
意圖為自己或第三人不法之所有，以詐術使人將本人或第三人之
物交付者，處5年以下有期徒刑、拘役或科或併科50萬元以下罰
金。
以前項方法得財產上不法之利益或使第三人得之者，亦同。
前二項之未遂犯罰之。

附表：(時間：民國；金額：新臺幣)
編號 告訴人        詐欺方式    匯款時間 匯款金額(不含手續費) 調解、賠償情形  1 陳筱涵 詐欺集團成員於109年9月27日透過交友軟體「Omi」結識陳筱涵後，以Line向陳筱涵誆稱可加入「Alta國際交易平臺」投資，需要先存款，並要求給付代為操作費用等語，致陳筱涵信以為真陷於錯誤，依指示於右列時間以網路轉帳至吳明頴渣打銀行帳戶。 109年10月1日下午1時10分、下午3時48分（起訴書附表漏載，應予補充） 1,000元、1,029元 1.成立調解，被告當庭賠償2,000元完畢。 2.本院調解筆錄1份(本院卷第99頁)。  【卷證出處】 ⒈告訴人陳筱涵警詢之指訴（警458卷第15頁至第17頁） ⒉Line對話擷圖1份（警458卷第23頁至第29頁） ⒊網路銀行交易明細擷圖2紙（警458卷第27頁、第28頁） ⒋臺中市政府警察局大雅分局大雅派出所受理詐騙帳戶通報警示簡便格式表、受理各類案件紀錄表、受理刑事案件報案三聯單各1份（警458卷第33頁、第37頁、第39頁） ⒌內政部警政署反詐騙諮詢專線紀錄表1份（警458卷第35頁、第36頁） ⒍金融機構聯防機制通報單2份（警458卷第43頁、第45頁） ⒎渣打國際商業銀行股份有限公司109年11月2日渣打商銀字第1090042690號函暨客戶基本資料、交易明細各1份（警458卷第47頁至第52頁） ⒏被告吳明頴偵訊之供述（偵緝第78號卷第41頁至第44頁）      2 都亮宇 詐欺集團成員於109年8月8日透過Line假冒博奕網站「葡京娛樂線上官網」客服經理向都亮宇誆稱因其不是香港人，若要將獲利提現需繳納百分之五稅金等語，致都亮宇信以為真陷於錯誤，依指示於右列時間以ATM轉帳至吳明頴渣打銀行帳戶。 109年9月25日下午1時16分許 20萬元 1.以5萬元成立調解，被告於宣判前並未賠償。 2.本院調解筆錄1份(本院卷第101頁、第102頁)。  【卷證出處】 ⒈告訴人都亮宇警詢之指訴（偵第99號卷第59頁至第61頁） ⒉郵政跨行匯款申請書1份（偵第99號卷第72頁） ⒊Line對話擷圖1份（偵第99號卷第73頁至第75頁） ⒋內政部警政署反詐騙諮詢專線紀錄表1份（偵第99號卷第83頁、第85頁） ⒌桃園市政府警察局中壢分局興國派出所受理刑事案件報案三聯單、受理各類案件紀錄表各1份（偵第99號卷第87頁、第89頁） ⒍渣打國際商業銀行股份有限公司109年11月2日渣打商銀字第1090042690號函暨客戶基本資料、交易明細各1份（警458卷第47頁至第52頁） ⒎被告吳明頴偵訊之供述（偵緝第78號卷第41頁至第44頁）      3 朱詩蘋 詐欺集團成員於109年8月7日透過交友軟體「LESPARK」結識朱詩蘋後，以Line向朱詩蘋誆稱可加入「光大外匯平臺」投資等語，致朱詩蘋信以為真陷於錯誤，依指示於右列時間以網路轉帳至吳明頴渣打銀行帳戶。 109年9月24日下午2時48分  4萬6,900元 朱詩蘋未到庭參加調解。  【卷證出處】 ⒈告訴人朱詩蘋警詢之指訴（偵第916號卷第7頁至第10頁） ⒉網路銀行交易明細擷圖1份（偵第916號卷第29頁） ⒊內政部警政署反詐騙諮詢專線紀錄表1份（偵第916號卷第37頁、第38頁） ⒋渣打國際商業銀行股份有限公司109年11月2日渣打商銀字第1090042690號函暨客戶基本資料、交易明細各1份（警458卷第47頁至第52頁） ⒌被告吳明頴偵訊之供述（偵緝第78號卷第41頁至第44頁）      4 陳宥融 詐欺集團成員於109年9月25日透過交友軟體「Omi」結識陳宥融後，以Line向陳宥融誆稱可加入「Alta國際交易平臺」投資，並要求給付代為操作費用等語，致陳宥融信以為真陷於錯誤，依指示於右列時間以網路轉帳至吳明頴渣打銀行帳戶。 109年9月30日下午4時23分、109年10月1日上午11時57分 1,000元、2萬4,063元 1.以2萬4,000元成立調解，被告於宣判前賠償2萬5,000元完畢。 2.本院調解筆錄1份、交易明細影本2紙、郵政跨行匯款申請書影本2紙、本院公務電話紀錄1紙(本院卷第103頁、第104頁、第227頁、第229頁、第239頁、第241頁)。  【卷證出處】 ⒈告訴人陳宥融警詢之指訴（警152卷第9頁至第12頁） ⒉內政部警政署反詐騙諮詢專線紀錄表1份（警152卷第39頁、第40頁） ⒊臺中市政府警察局太平分局坪林派出所受理詐騙帳戶通報警示簡便格式表1份（警152卷第43頁） ⒋金融機構聯防機制通報單2份（警152卷第55頁、第57頁） ⒌網路銀行交易明細擷圖2紙（警152卷第65頁） ⒍Line對話擷圖1份（警152卷第67頁至第71頁） ⒎渣打國際商業銀行股份有限公司109年11月2日渣打商銀字第1090042690號函暨客戶基本資料、交易明細各1份（警458卷第47頁至第52頁） ⒏被告吳明頴偵訊之供述（偵緝第78號卷第41頁至第44頁）      5 吳青益 詐欺集團成員於109年9月27日透過交友軟體「派愛族」結識吳青益後，以Line向吳青益誆稱可加入「車一族」投資，致吳青益信以為真陷於錯誤，依指示於右列時間以ATM轉帳至吳明頴渣打銀行帳戶。 109年9月25日晚間7時58分 5,000元 1.以5,000元成立調解，被告賠償完畢。 2.本院調解筆錄1份(本院卷第105頁、第106頁)。  【卷證出處】 ⒈告訴人吳青益警詢之指訴（警000卷第69頁至第74頁） ⒉新北市政府警察局土城分局土城派出所受理各類案件紀錄表、受理刑事案件報案三聯單、受理詐騙帳戶通報警示簡便格式表各1份（警000卷第75頁、第76頁、第79頁） ⒊內政部警政署反詐騙諮詢專線紀錄表1份（警000卷第78頁） ⒋台北富邦銀行自動櫃員機交易明細1紙（警000卷第84頁） ⒌Line對話擷圖1份（警000卷第106頁至第124頁） ⒍金融機構聯防機制通報單1紙（警000卷第128頁） ⒎渣打國際商業銀行股份有限公司109年11月2日渣打商銀字第1090042690號函暨客戶基本資料、交易明細各1份（警458卷第47頁至第52頁） ⒏被告吳明頴偵訊之供述（偵緝第78號卷第41頁至第44頁）      6 呂盈盈 詐欺集團成員於109年9月17日透過交友軟體「Omi」結識呂盈盈後，以Line向呂盈盈誆稱操作短線投資，註冊網頁平臺後投資1,000元即可有5,000元獲利等語，致呂盈盈信以為真陷於錯誤，依指示於右列時間以網路轉帳至吳明頴渣打銀行帳戶。 109年10月1日晚間6時56分 6萬5,000元  呂盈盈未到庭參加調解。  【卷證出處】 ⒈告訴人呂盈盈警詢之指訴（偵第2278號卷第11頁至第15頁） ⒉網路銀行交易明細擷圖1份（偵第2278號卷第29頁） ⒊新北市政府警察局淡水分局水碓派出所受理詐騙帳戶通報警示簡便格式表、受理刑事案件報案三聯單、受理各類案件紀錄表各1紙（偵第2278號卷第49頁、第61頁、第63頁） ⒋內政部警政署反詐騙諮詢專線紀錄表1份（偵第2278號卷第65頁、第67頁） ⒌渣打國際商業銀行股份有限公司109年11月2日渣打商銀字第1090042690號函暨客戶基本資料、交易明細各1份（警458卷第47頁至第52頁） ⒍被告吳明頴偵訊之供述（偵緝第78號卷第41頁至第44頁）      7 謝宇舒 詐欺集團成員於109年9月8日透過交友軟體「Omi」結識謝宇舒後，以Line向謝宇舒誆稱可加入「IQ Option」投資，並稱若要將獲利的錢取回需付手續費等語，致謝宇舒信以為真陷於錯誤，依指示於右列時間以網路轉帳至吳明頴渣打銀行帳戶。 109年9月29日下午3時3分 2萬元 1.以2萬7,000元成立調解，被告於宣判前賠償5,000元。 2.本院調解筆錄1份、公務電話紀錄單1紙(本院卷第107頁、第108頁、第145頁)。  【卷證出處】 ⒈告訴人謝宇舒警詢之指訴（警367卷第209頁至第211頁） ⒉內政部警政署反詐騙諮詢專線紀錄表1份（警367卷第217頁、第218頁） ⒊臺中市政府警察局第五分局東山派出所受理詐騙帳戶通報警示簡便格式表、受理各類案件紀錄表、受理刑事案件報案三聯單各1份（警367卷第223頁、第295頁、第297頁） ⒋金融機構聯防機制通報單1紙（警367卷第231頁） ⒌交易明細擷圖1份(警367卷第246頁） ⒍Line對話擷圖1份(警367卷第285頁至第289頁) ⒎渣打國際商業銀行股份有限公司109年11月2日渣打商銀字第1090042690號函暨客戶基本資料、交易明細各1份（警458卷第47頁至第52頁） ⒏被告吳明頴偵訊之供述（偵緝第78號卷第41頁至第44頁）     8 賴怡茹 詐欺集團成員於109年7月初透過Facebook結識賴怡茹後，向賴怡茹誆稱在香港彩券公司上班，如能投資資金可幫忙從中獲利等語，致賴怡茹信以為真陷於錯誤，依指示於右列時間以網路轉帳至吳明頴渣打銀行帳戶。 109年9月22日12時58分許 3萬元 1.以5,000元成立調解，被告賠償完畢。 2.本院調解筆錄1份、交易明細手機擷圖1張(本院卷第163頁、第164頁、第231頁)。  【卷證出處】 ⒈告訴人賴怡茹警詢之指訴（警275卷第21頁至第25頁） ⒉內政部警政署反詐騙諮詢專線紀錄表1份（警275卷第27頁） ⒊臺南市政府警察局永康分局鹽行派出所受理詐騙帳戶通報警示簡便格式表、受理各類案件紀錄表各1份(警275卷第29頁、第41頁) ⒋交易明細擷圖1份(警275卷第43頁） ⒌Line對話擷圖1份(警275卷第43頁、第47頁) ⒍渣打國際商業銀行股份有限公司109年11月2日渣打商銀字第1090042690號函暨客戶基本資料、交易明細各1份（警458卷第47頁至第52頁） ⒎被告吳明頴偵訊之供述（偵緝第78號卷第41頁至第44頁）　     9 洪詩惠 詐欺集團成員於109年7月28日透過交友軟體「探探」結識洪詩惠後，向洪詩惠誆稱公司有技術知道香港大樂透中獎號碼，致洪詩惠信以為真陷於錯誤，依指示於右列時間以臨櫃匯款至吳明頴渣打銀行帳戶。 109年9月23日下午4時9分許(併辦意旨書誤載為中午12時14分，應予更正) 120萬元(併辦意旨書誤載為60萬元，應予更正) 1.以35萬元成立調解，被告於宣判前賠償1萬元。 2.本院調解筆錄1份、刑事陳報暨聲請狀1份、匯款單據影本2紙、本院公務電話紀錄單1紙(本院卷第109頁、第147頁、第148頁、第229頁、第239頁、第241頁)。  【卷證出處】 ⒈告訴人洪詩惠警詢指訴(警801卷第21頁至第31頁、第33頁、第35頁） ⒉內政部警政署反詐騙諮詢專線紀錄表1份（警801卷第49頁、第51頁） ⒊彰化縣警察局芳苑分局二林分駐所受理詐騙帳戶通報警示簡便格式表、受理刑事案件報案三聯單、受理各類案件紀錄表各1份(警801卷第65頁、第169頁、第170頁) ⒋金融機構聯防機制通報單1份（警801卷第87頁） ⒌郵政跨行匯款申請書1份（警801卷第101頁） ⒍Line對話擷圖1份(警801卷第105頁至第155頁) ⒎交友軟體「探探」對話擷圖1份(警801卷第161頁至第165頁) ⒏渣打國際商業銀行股份有限公司109年11月2日渣打商銀字第1090042690號函暨客戶基本資料、交易明細各1份（警458卷第47頁至第52頁） ⒐被告吳明頴偵訊之供述（偵緝第78號卷第41頁至第44頁）　     10 陳緯倫 詐欺集團成員於109年7月10日前，在Facebook社團刊登虛擬貨幣投資網站不實廣告，陳緯倫於109年7月10日瀏覽後，信以為真陷於錯誤，下標購買虛擬貨幣，並依詐欺集團成員佯裝之客服人員指示，於右列時間匯款至吳明頴渣打銀行帳戶。 109年9月26日中午12時9分許、23分許 3萬元、2萬5,000元 1.以5,000元成立調解，被告賠償完畢。 2.本院調解筆錄1份(本院卷第205頁)。  【卷證出處】 ⒈告訴人陳緯倫警詢指訴(警757卷第5頁至第7頁) ⒉內政部警政署反詐騙諮詢專線紀錄表1份（警757卷第11頁正反面） ⒊高雄縣警察局楠梓分局加昌派出所受理詐騙帳戶通報警示簡便格式表、受理刑事案件報案三聯單各1份(警757卷第21頁、第31頁) ⒋郵政儲金簿封面、內頁影本各1份(警757卷第39頁至第40頁) ⒌台新銀行綜合活期儲蓄存款簿封面、內頁影本各1份（警757卷第41頁反面至第42頁反面） ⒍手機畫面翻拍照片1份(警757卷第43頁至第49頁反面) ⒎渣打國際商業銀行股份有限公司109年11月2日渣打商銀字第1090042690號函暨客戶基本資料、交易明細各1份（警458卷第47頁至第52頁） ⒏被告吳明頴偵訊之供述（偵緝第78號卷第41頁至第44頁）